【裁判字號】    95,抗,255
【裁判日期】    950927
【裁判案由】    假扣押
【裁判全文】
臺灣高等法院臺南分院民事裁定    95年度抗字第255號
抗告人  甲○○
上列抗告人與相對人聯邦商業銀行股份有限公司間假扣押事件，
對於中華民國95年6月19日台灣台南地方法院95年度裁全字第471
3號裁定，提起抗告，本院裁定如下：
    主  文
抗告駁回。
抗告訴訟費用由抗告人負擔。
    理  由
一、按「債權人就金錢請求或得易為金錢請求之請求，欲保全強
    制執行者，得聲請假扣押。」、「請求及假扣押之原因，應
    釋明之。前項釋明如有不足，而債權人陳明願供擔保或法院
    認為適當者，法院得定相當之擔保，命供擔保後為假扣押。
    」，民事訴訟法第522條第1項及第526條第1項、第2項分別
    定有明文。又「假扣押為保全程序而非確定私權之訴訟程序
    ，請求及假扣押之原因雖應釋明，或由債權人就債務人所應
    受之損害供法院所定之擔保以代釋明，但債權人本案債權是
    否確實存在，則非保全程序所應審認之事項，此觀民事訴訟
    法第526條之規定自明。」（最高法院61年度台抗字第589號
    判例意旨參照）。
二、本件抗告意旨略以：兩造間因現金卡債務新台幣（下同）15
    萬2267元，相對人逕行請求對抗告人財產聲請假扣押，惟抗
    告人之現金卡款係逐月繳納，而95年1月份之卡款抗告人早
    已於95年1月18日使用台北富邦銀行提款卡轉帳繳納，何來
    未依約還款之說？又抗告人於95年2月10日即已加入金管會
    之債務協商機制，該協商機制亦為相對人參與其中，兩造間
    既已共同協商，協商未果前又何來違約之事實，又何來經數
    度催討未果之說？抗告人嗣於95年6月1日協商成功，並與所
    有債權銀行（含聯邦銀行）另簽定一契約，該契約性質係屬
    和解契約，如無違反此和解契約之情事發生，舊有契約應不
    生效力。抗告人並已依該和解契約於95年7月6日繳款，相對
    人既已同意將系爭無擔保債權納入債務協商機制中規範，亦
    即同意抗告人與最大債權銀行間之還款約定，抗告人並已依
    約還款，相對人就原有契約之請求權基礎即不存在。且本件
    假扣押裁定之系爭無擔保債權僅15萬2267元，卻遭相對人同
    時查封抗告人所有之市值近千萬元之不動產，顯相失衡，為
    此請求廢棄原裁定云云。
三、經查：相對人主張抗告人於民國（下同）92年7月25日向相
    對人申請貸款最高額度30萬元，可動用額度15萬元，並由抗
    告人簽立綜合約定書乙紙，約定利息按年利率18.25％計算
    ，按月應依綜合約定書第5條方式攤還，如有遲延履行，則
    應依該約定書第7條之約定給付遲延利息，每動用一筆借款
    時，須依上開約定書第4條約定繳納100元之提領費。嗣抗告
    人於額度內陸續動用貸款，惟其自95年1月18日起即未依約
    還款，是至95年2月18日止，共計積欠15萬2267元等各情，
    業據相對人提出國民現金申請書暨綜合約定書、貸款融資查
    詢表等各乙份（以上均影本）為證，並經本院調閱原審法院
    95年度執全字第2553號假扣押保全程序卷查核屬實。茲相對
    人為保全其貸款金額債權，聲請原審法院就抗告人所應受之
    損害由其提供擔保金以代釋明，在抗告人所有財產於15萬22
    67元範圍予以假扣押，原審裁定酌定相當金額命相對人供擔
    保以代釋明後予以准許，經核並無不合。
四、至於抗告意旨辯稱「抗告人已依債務協商機制與所有債權銀
    行（含相對人在內）協商成功，伊並已依協商內容還款，原
    裁定顯屬不當」云云。惟債權人即相對人之本案債權是否確
    實存在，非保全程序所應審認之事項，業如上述，從而抗告
    人主張實體法上之爭執，此非保全程序所得審究，抗告意旨
    指摘原裁定不當，求為廢棄改判，非有理由，應予駁回。
據上論結，本件抗告為無理由，依民事訴訟法第四百九十五條之
一第一項、第四百四十九條第一項、第九十五條、第七十八條裁
定如主文。
中    華    民    國    95    年    9     月    27    日
                  民事第三庭    審判長法  官  陳光秀
                                      法  官  李文賢
                                      法  官  曾平杉
上為正本係照原本作成。
不得再抗告。
中    華    民    國    95    年    9     月    28    日
                                      書記官  葉秀珍
                                                 K


司法院資訊處製作；財團法人民間司法改革基金會備份。
